# 求助陈版主，装修费摊销问题

提问人：芒果 爱 学 习 时间：2022-12-16 10:26:30
陈版主您好，我们公司有个实务问题，就是有个办公室花了 30 万装修，计入到长期待摊费用，按照 5 年的租约每月摊销，然后用了 1 年后我们的办公室退租了，请问剩下的未摊销的长期待摊费用是一次性计入到费用还是计入到资产减值损失呢。盼复，谢谢

回答人：chenyiwei
该装修资产已随着办公室的退租而灭失，故不应通过资产减值准备来体现，而是作为资产损失予以核销处理，计入营业外支出。
另外，如果作出提前退租决定距离实际退租还有一段时间，则理论上应在作出提前退租决定后，将对应的长期待摊费用在重新确定的剩余租赁期内摊销完毕，但实务中这种做法似乎较少见。